# 技术开发委托收入确认问题

提问人：科科xxsjy24xxsjy24 时间：2020-02-06 17:41:58
请教陈版，A公司目前尚未执行新收入准则，A公司 2016 年接受委托为B公司提供技术开发产品，合同约定开发费用 200 万元，一系列产品开发完成后由A公司生产并销售给B公司。A公司当年技术开发完成并向B公司交付了相关研发配方等资料，也收到了 200 万元。请问该技术开发收入 200 万元可以一次性确认收入吗，还是与后续销售商品看做一揽子交易。可以参考哪条准则或应用指南。谢谢了。

回答人：chenyiwei
可参考：《瑞华研究 2010 ～ 2019 汇编》之：“问题1-1-36（为客户定制的且收费的模具能否确认为公司固定资产）”、“问题2-1-36（汽车零部件厂商受整车厂委托开发模具（所有权属于整车厂）的会计处理）”。